---
title: "lab4"
author: "Салимова Э.И."
date: "11 04 2019"
output: html_document
---

```{r setup, include=FALSE}
knitr::opts_chunk$set(echo = TRUE)
```

## Лабораторная работа №4

Задание состояло в том, чтобы выбрать любой показатель из раздела "Сельское и лесное хозяйство", но т.к. раздел не был представлен в Росстате, был взят показатель убыли населения (чел) по регионам РФ за 2017 год.


# Загрузка пакетов

```{r}
library('R.utils')               # gunzip() для распаковки архивов 
library('sp')                    # функция spplot()
library('ggplot2')               # функция ggplot()
library('RColorBrewer')          # цветовые палитры
require('rgdal')                 # функция readOGR()
library('broom')                 # функция tidy()
require('dplyr')                 # функция join()
library('scales')                # функция pretty_breaks()
library('mapproj')
library('gpclib')
library('maptools')
```

# Объем перевезок за 2017 год

Загрузка данных

```{r}
gpclibPermit()
ShapeFileURL <- "https://biogeo.ucdavis.edu/data/gadm3.6/shp/gadm36_RUS_shp.zip"
if (!file.exists('./data')) dir.create('./data')
if (!file.exists('./data/gadm36_RUS_shp.zip')) {
  download.file(ShapeFileURL, destfile = './data/gadm36_RUS_shp.zip')
}
# распаковать архив
unzip('./data/gadm36_RUS_shp.zip', exdir = './data/gadm36_RUS_shp')
# посмотреть список файлов распакованного архива
dir('./data/gadm36_RUS_shp')
```

Выбор иерархии

```{r}
# прочитать данные уровней 0, 1, 2
Regions0 <- readOGR("./data/gadm36_RUS_shp/gadm36_RUS_0.shp")
Regions1 <- readOGR("./data/gadm36_RUS_shp/gadm36_RUS_1.shp")
Regions2 <- readOGR("./data/gadm36_RUS_shp/gadm36_RUS_2.shp")
    
# контурные карты для разных уровней иерархии
# par(mfrow = c(1, 3))
# par(oma = c(0, 0, 0, 0))
# par(mar = c(0, 0, 1, 0))
# plot(Regions0, main = 'adm0', asp = 1.8)
# plot(Regions1, main = 'adm1', asp = 1.8)
# plot(Regions2, main = 'adm2', asp = 1.8) 
# par(mfrow = c(1, 1))
# делаем фактор из имён областей (т.е. нумеруем их)
Regions1@data$NAME_1 <- as.factor(Regions1@data$NAME_1)
```

Строим график

```{r}
# загружаем статистику с показателями по регионам
fileURL <- 'https://raw.githubusercontent.com/ElinaSalimova/8-semestr/laba4/laba4(1).csv'
stat.Regions <- read.csv2(fileURL, stringsAsFactors = F)
stat.Regions$Decline_population_2017 <- as.numeric(stat.Regions$Decline_population_2017)
# вносим данные в файл карты
Regions1@data <- merge(Regions1@data, stat.Regions,
                       by.x = 'NAME_1', by.y = 'Region')
# задаём палитру
mypalette <- colorRampPalette(c('whitesmoke', 'coral3'))
spplot(Regions1, 'Decline_population_2017', main = 'Убыль населения за 2017 (чел)',
       col.regions = mypalette(10), # цветовая шкала
       # (10 градаций)
       col = 'coral4', # цвет контурных линий
       par.settings = list(axis.line = list(col = NA)) # без
       # осей
)
rm(Regions1, stat.Regions)
```

# Количество убывшего населения (чел) в Чечне за 2017 год

Загрузка данных

```{r}
gpclibPermit()
Regions2@data$NAME_2 <- as.factor(Regions2@data$NAME_2)
```

Строим график

```{r}
fileURL <- 'https://raw.githubusercontent.com/ElinaSalimova/8-semestr/laba4/lab4.csv'
stat.Regions <- read.csv2(fileURL, stringsAsFactors = F)
stat.Regions$Decline_2017 <- as.numeric(stat.Regions$Decline_2017)
Regions <- readOGR(dsn = './data/gadm36_RUS_shp', # папка
                   layer = 'gadm36_RUS_2') # уровень 
Regions@data$id <- Regions@data$NAME_2
Regions <- Regions[grepl('^RU.CN.', Regions$HASC_2), ]
Regions.points <- fortify(Regions, region = 'id')
Regions.df <- merge(Regions.points, Regions@data, by = 'id')
stat.Regions$id <- stat.Regions$Region
Regions.df <- merge(Regions.df,
                    stat.Regions[, c('id',
                                     'Decline_2017')],
                    by = 'id')

centroids.df <- as.data.frame(coordinates(Regions))
centroids.df$id <- Regions@data$id
colnames(centroids.df) <- c('long', 'lat', 'id')


gp <- ggplot() +
  geom_polygon(data = Regions.df,
               aes(long, lat, group = group,
                   fill = Decline_2017)) +
  geom_path(data = Regions.df,
            aes(long, lat, group = group),
            color = 'coral4') +
  coord_map(projection = 'gilbert') +
  scale_fill_distiller(palette = 'OrRd',
                       direction = 1,
                       breaks = pretty_breaks(n = 5)) +
  labs(x = 'Долгота', y = 'Широта',
       title = "Убыль населения в Чечне за 2017 год") +
  geom_text(data = centroids.df,
            aes(long, lat, label = id))
gp
```